臺灣臺南地方法院臺南簡易庭民事判決
111年度南小字第1767號
原      告  蕭丞佐  
被      告  龔怡慈  



上列被告因過失傷害案件，原告提起刑事附帶民事訴訟請求損害
賠償，由本院刑事庭以111年度交附民字第69號刑事附帶民事訴
訟裁定移送前來，經本院於民國111年11月28日言詞辯論終結，
判決如下：
    主      文
被告應給付原告新臺幣32,625元，及自民國111年5月28日起至清
償日止，按週年利率百分之5計算之利息。
訴訟費用由被告負擔10分之3，餘由原告負擔。
本判決原告勝訴部分得假執行。
原告其餘之訴及假執行之聲請均駁回。
    事實及理由
一、被告經合法通知，無正當理由，未於言詞辯論期日到場，核
    無民事訴訟法第386條各款所列情形，爰依原告之聲請，由
    其一造辯論而為判決。
二、原告起訴主張：
　㈠被告於民國110年5月25日16時15分，騎乘車牌號碼000-0000
    號普通重型機車，沿臺南市安南區北安路3段由南向北行駛
    ，至臺南市○○區○○○○○號36-1號前15公尺，本應注意車前狀
    況並與前車保持安全距離，且依當時天候晴、日間自然光線
    、柏油路面乾燥、無缺陷、無障礙物、視距良好等情，並無
    不能注意之情事，竟疏未注意及此，自後追撞原告所騎乘的
    腳踏車，致原告人車倒地（下稱系爭車禍），受有右小腿挫
    傷、右膝及足擦挫傷、右手挫擦傷等傷害（下稱系爭傷害）
    。原告因系爭車禍受有醫療費用新臺幣（下同）6,170元、
    就醫交通費20,520元、薪資損失12,000元、精神慰撫金60,0
    00元，共計98,970元之損害，爰依侵權行為之法律關係提起
    本件訴訟。
　㈢並聲明：被告應給付原告98,970元，及自刑事附帶民事起訴
    狀繕本送達翌日起至清償日止，按週年利率百分之5計算之
    利息。原告願供擔保請准宣告假執行。
三、被告經合法通知，未於言詞辯論期日到庭，亦未提出書狀為
    任何陳述或答辯。
四、本院得心證之理由：
  ㈠按因故意或過失，不法侵害他人之權利者，負損害賠償責任
    ；汽車、機車或其他非依軌道行駛之動力車輛，在使用中加
    損害於他人者，駕駛人應賠償因此所生之損害，民法第184
    條第1項前段、第191條之2前段分別定有明文。又不法侵害
    他人之身體或健康者，對於被害人因此喪失或減少勞動能力
    或增加生活上之需要時，應負損害賠償責任；不法侵害他人
    之身體、健康、名譽、自由、信用、隱私、貞操，或不法侵
    害其他人格法益而情節重大者，被害人雖非財產上之損害，
    亦得請求賠償相當之金額，民法第193條第1項、第195條第1
    項前段分別定有明文。查原告主張於上開時、地騎乘腳踏車
    ，遭被告所騎乘之車牌號碼000-0000號普通重型機車自後追
    撞，致受有系爭傷害，業據其提出臺南市安南醫院（下稱安
    南醫院）110年5月25日診斷證明書、永頤骨外科診所診斷證
    明書為證（附民卷第7-9頁），並有本院111年度交簡字第17
    79號刑事簡易判決、本院111年度交簡上字第171號刑事判決
    在卷可稽（南司小調卷第15-21頁、本院卷第23-25頁），且
    經本院依職權調取上揭刑事卷宗核閱無誤，而被告經合法通
    知，未於言詞辯論期日到庭或提出書狀作有利於己之聲明或
    陳述，依上開調查證據之結果，堪信原告之主張為真實。是
    被告對系爭車禍之發生，顯有過失，且其過失行為與原告所
    受系爭傷害具相當因果關係甚明。準此，被告應負侵權行為
    損害賠償責任，堪以認定。
  ㈡茲就原告請求之細目，詳述如下：
　⒈醫療費用部分：
　　原告主張因系爭傷害，支出醫療費用6,170元，並提出安南
    醫院急診醫療收據、永頤骨外科診所門診費用收據為證（附
    民卷第11-25頁），經核上開門診費用均為治療系爭傷害所
    必要，自屬有據。
　⒉就醫交通費部分：
　　原告主張因系爭車禍受有系爭傷害而就醫，自其住家往返安
    南醫院、永頤骨外科診所，支出交通費用20,800元。惟原告
    並未提出相關交通費用之單據為證，自難為有利於原告之認
    定。原告此部分之請求，礙難准許。
　⒊薪資損失部分：
　　原告主張其因系爭傷害，需休養2週，每月薪資以24,000元
    計算，共計受有薪資損失12,000元，並提出安南醫院診斷證
    明書、永頤骨外科診所診斷證明書、勞工保險被保險人投保
    資料表（明細）等資料為證。本院審酌原告提出之永頤骨外
    科診所診斷證明書醫囑記載建議原告就系爭傷害宜休息兩週
    （即半個月），另據投保資料表記載投保單位台南市塑膠製
    造工職業工會於110年3月22日為原告投保薪資為24,000元，
    則原告主張其因系爭傷害而需休養2週(即自110年5月26日起
    迄同年6月8日止)受有薪資損失11,045元（計算式：24,000
    元×6/31＋24,000×8/30＝11,045元，小數點以下四捨五入），
    尚屬有據，應予准許；逾此部分，則無理由，應予駁回。
　⒋精神慰撫金部分：
　　按慰撫金之核給標準，應斟酌雙方身分、地位及經濟狀況及
    其他各種情形核定之（最高法院76年台上字第1908號判例要
    旨可資參照）。本件原告因系爭車禍受有系爭傷害，已如前
    述，而原告為大學畢業，未婚，每月收入約24,000元，109
    、110年度課稅所得收入分別為18,216元、19,259元，名下
    無財產；被告為高職畢業，109、110年度課稅所得收入分別
    為10,860元、48,165元，名下無財產等情，業據原告陳明在
    卷，並有本院依職權調閱之兩造稅務電子閘門財產所得調件
    明細表在卷可憑。本院審酌原告經此侵權行為所受之精神上
    痛苦、對於生活秩序之影響程度，及被告行為之手段、態樣
    ，以及兩造之身分、地位、教育程度、家庭經濟狀況等一切
    情狀，因而認原告主張非財產上損害之精神慰撫金60,000元
    尚屬過高，應以40,000元為允當。
　㈢另按保險人依本法（強制汽車責任保險法）規定所為之保險
    給付，視為被保險人損害賠償金額之一部分；被保險人受賠
    償請求時，得扣除之，強制汽車責任保險法第32條定有明文
    。查本件原告因系爭車禍受傷後已依法請領強制汽車責任保
    險金24,590元，業據原告自陳在案（本院卷第29頁），是此
    部分金額應予扣除。基上，本件原告得向被告請求賠償之金
    額57,214元（計算式：6,170元＋11,045元＋40,000元＝57,215
    元），扣除其因系爭車禍事故已受領之強制責任保險給付24
    ,590元，被告尚應給付原告32,625元【計算式：57,215元－2
    4,590元＝32,625元】。
五、綜上，原告依據侵權行為之法律關係，請求被告給付32,625
    元，及自刑事附帶民事起訴狀繕本送達翌日即111年5月28日
    起至清償日止，按週年利率百分之5計算之利息，為有理由
    ，應予准許；逾此部分之請求，為無理由，應予駁回。
六、本件係刑事附帶民事訴訟，由合議庭裁定移送民事庭之事件
    ，依刑事訴訟法第504條第2項之規定，免納裁判費，故本件
    無應確定之訴訟費用額。惟訴訟費用部分，雖無兩造應負擔
    之費用額，然本件原告之請求一部勝訴，一部敗訴，仍應為
    訴訟費用負擔之諭知，併此敘明。
七、本件係屬民事訴訟法第436條之8第1項小額訴訟事件，所為
    被告部分敗訴之判決，依同法第436條之20規定，就原告勝
    訴部分，依職權宣告假執行，原告就此部分聲明願供擔保聲
    請宣告假執行，核無必要。至原告敗訴部分，其假執行之聲
    請失所附麗，應予駁回。
八、結論：本件原告之訴為一部有理由，一部無理由。爰依民事
    訴訟法第436條之23、第436條第2項、第385條第1項前段、
    第79條、第436條之19第1項、第436條之20，判決如主文。
中　　華　　民　　國　　111 　年　　12　　月　　12　　日
                    臺南簡易庭    法  官  曾仁勇
以上正本係照原本作成。
如不服本判決，應於送達後20日內，向本院提出上訴狀並表明上
訴理由，如於本判決宣示後送達前提起上訴者，應於判決送達後
20日內補提上訴理由書（須附繕本）。如委任律師提起上訴者，
應一併繳納上訴審裁判費。 
依民事訴訟法第436條之24第2項之規定，對於小額程序之第一審
判決之上訴，非以其違背法令之理由，不得為之。且上訴狀內應
記載表明（一）原判決所違背之法令及其具體內容。（二）依訴
訟資料可認為原判決有違背法令之具體事實者。 
中　　華　　民　　國　　111 　年　　12　　月　　12　　日
                                  書記官  顏珊姍